---
title: "统计软件课程设计 - 作业4：构造置信区间和假设检验"
author: "学生姓名"
date: "`r Sys.Date()`"
output: 
  html_document:
    toc: true
    code_folding: show
    df_print: paged
---

<style>
body { font-size: 18px; }
</style>

```{r setup, include=FALSE}
knitr::opts_chunk$set(echo = TRUE, warning = FALSE, message = FALSE)
```

### 任务说明
本作业要求你编写两个 R 函数：

- 计算正态总体均值的置信区间（方差已知或未知）

- 对正态总体均值进行假设检验（方差已知或未知）

并通过模拟实验评估方法的实际表现。

<br>

### 步骤 1：置信区间函数
请完成以下函数 CI_normal，它应能处理两种情况：

- 若 sigma >= 0，表示总体标准差已知，使用 Z 分布

- 否则，使用样本标准差和 t 分布

```{r confidence interval}
# TODO: 完成置信区间函数
CI_normal <- function(x, sigma = -1, alpha = 0.05) {
  n <- length(x)
  mu <- mean(x)
  
  # TODO: 根据 sigma 是否已知，计算 margin of error (tmp)
  if (sigma >= 0) {
    # 已知 sigma，使用 qnorm
    tmp <- NULL
  } else {
    # 未知 sigma，使用 qt
    tmp <- NULL
  }
  
  c(mu - tmp, mu + tmp)
}
```

<br>

### 步骤 2：假设检验函数
请完成 HT_normal 函数，返回 p 值。支持三种备择假设：

- "two sides"（默认）
- "lower side"（左侧检验）
- "upper side"（右侧检验）


```{r hypothesis testing}
# TODO: 完成假设检验函数
HT_normal <- function(x, mu0, sigma = -1, alternative = "two sides") {
  n <- length(x)
  mu <- mean(x)
  
  # TODO: 计算检验统计量 STAT
  if (sigma >= 0) {
    STAT <- NULL
  } else {
    STAT <- NULL
  }
  
  # TODO: 根据 alternative 计算 p 值
  if (alternative == "two sides") {
    p <- NULL
  } else if (alternative == "lower side") {
    p <- NULL
  } else {  # upper side
    p <- NULL
  }
  
  p
}
```

<br>

### 步骤 3：模拟评估置信区间性能

通过 1000 次重复实验，评估 HT_normal 的：

- 覆盖率（Coverage Rate）：真实均值落在 CI 中的比例

- 平均区间宽度

真实分布：X ∼ N(0, 1)，样本量 n = 100

```{r evaluation of confidence interval}
set.seed(123)

coverage <- 0
ave_width <- 0

for (R in 1:1000) {
    NULL
}

coverage <- coverage / 1000
ave_width <- ave_width / 1000

cat("Coverage:", round(coverage, 3), "\n")
cat("Average Width:", round(ave_width, 3), "\n")
```

<br>

### 步骤 4：模拟评估假设检验的第I类错误率 / 功效
通过 1000 次重复实验，评估 HT_normal 的第I类错误率和功效。使用双边检验，检验的显著水平取为alpha = 0.05。

- 原假设H0：X ∼ N(0, 1)

- 备择假设H1：X ∼ N(3, 1)

- H0：X ∼ N(0, 1)

- H1：X ∼ N(3, 1)

- 样本量 n = 100

```{r evaluation of hypothesis testing}
set.seed(123)
emp_alpha <- 0
emp_power <- 0

for (R in 1:1000) {
    NULL
}

emp_alpha <- emp_alpha / 1000
emp_power <- emp_power / 1000

cat("Empirical Alpha:", round(emp_alpha, 3), "\n")
cat("Empirical Power:", round(emp_power, 3), "\n")
```
